

NICOLAS DE PALMA

<h4> Jr. Full Stack Web Developer </h4>



PROFILO PERSONALE

Dopo gli studi ho lavorato per 9 anni in un'azienda di consulenza clienti, nella quale ho sviluppato la SKILL "Team Working", per me fondamentale nel mondo del lavoro.

Non ho mai abbandonato la mia passione per i linguaggi di programmazione affrontati durante il mio percorso scolastico, terminato con la qualifica di Perito Informatico.

Ho deciso così di potenziare le mie capacità, iscrivendomi al corso di Full Stack Web Developer offerto da Boolean, la scelta migliore che potessi fare.

"No. Non provare. Fare! O non fare. Non esiste provare" cit. Yoda -StarWars

CONTATTI

- Via San Salvatore, 22 Molfetta(BA)
- wellcomenicolas@gmail.com
- 392 3378249
- nicolas-de-palma-a77851146/
- GitHub /nicolas-dp



COMPETENZE

- Ottime capacità di comunicazione e networking
- Lavoro bene sia in team che in modo indipendente
- Capacità di lavorare sotto pressione e multitasking
- Capacità di seguire le istruzioni e produrre risultati di aualità

ESPERIENZE LAVORATIVE

Jr Full Stack Web Developer Trainee - Boolean

FEBBRAIO 2022 - AGOSTO 2022

Durante i 6 mesi di corso intensivo, ho avuto modo di fare molta pratica con diversi progetti ispirati alle più famose web applications come Whatsapp Web, Spotify Web, Netflix e con web pages DC Comics, Discord, DropBox e molte altre.



















Supporto Back Office - NETWORK CONTACTS SRL

LUGLIO 2012 - FEBBRAIO 2022

- Help Desk Support
- Problem solving
- Team Working
- Gestione dell'ambiente di lavoro.

ISTRUZIONE

I.I.S.S. G.Ferraris Perito Informatico 2006-2011

Boolean Carrers

Jr. Full Stack Web Developer Feb. 2022 - Ago. 2022

Autorizzo il trattamento dei miei dati personali ai sensi ai sensi del Decreto Legislativo 196/2003, coordinato con il Decreto Legislativo 101/2018, e dell'art. 13 del GDPR (Regolamento UE 2016/679) ai fini della ricerca e selezione del personale.